臺灣臺北地方法院民事判決
111年度訴字第3659號

原      告  臺灣中小企業銀行股份有限公司

法定代理人  林謙浩
訴訟代理人  張綺心
被      告  陳建宏


上列當事人間請求清償借款事件，本院於民國一一一年十月十三
日言詞辯論終結，判決如下：
    主    文
被告應給付原告新臺幣貳萬柒仟肆佰玖拾柒元，及其中新臺幣貳
萬陸仟伍佰玖拾柒元自民國一一一年七月二日起至清償日止，按
週年利率百分之十五計算之利息。
被告應給付原告新臺幣玖拾壹萬叁仟柒佰伍拾陸元，及自民國一
一一年三月二十三日起至清償日止，按週年利率百分之一點七九
五計算之利息，以及自民國一一一年四月二十四日起至清償日止
，逾期在六個月以內者，按上開利率百分之十，逾期超過六個月
部分，按上開利率百分之二十計算之違約金。
訴訟費用由被告負擔。
本判決於原告以新臺幣叁拾壹萬肆仟元為被告供擔保後，得假執
行。但被告如以新臺幣玖拾肆萬貳仟元為原告預供擔保，得免為
假執行。
    事實及理由
甲、程序方面：
一、本件依兩造間授信約定書第十九條，兩造合意以本院為第一
    審管轄法院，依民事訴訟法第二十四條第一項規定，本院自
    有管轄權。
二、訴狀送達後，原告不得將原訴變更或追加他訴，但有下列各
    款情形之一者，不在此限：㈡請求之基礎事實同一者；㈢擴張
    或減縮應受判決事項之聲明者；㈦不甚礙被告之防禦及訴訟
    之終結者，民事訴訟法第二百五十五條第一項第二、三、七
    款定有明文。原告原聲明第一項關於逾期手續費部分，係自
    民國一一一年七月二日起算且未載止日，第二項請求被告給
    付新臺幣（下同）九十一萬三千七百五十六元本息，及自一
    一一年四月二十三日起算之違約金，嗣於一一一年十月十三
    日言詞辯論期日變更聲明第一項逾期手續費之請求為自一一
    一年七月十六日起至十月十六日止，變更聲明第二項違約金
    之請求為自同年月二十四日起算（見卷第九三頁筆錄），原
    告此項變更，訴訟標的相同、基礎事實同一，僅係減縮應受
    判決事項（違約金、逾期手續費）之聲明，無礙被告之防禦
    及訴訟之終結，於法自無不合，本院爰就減縮後之訴為裁判
    。
三、被告經合法通知，未於言詞辯論期日到場，核無民事訴訟法
    第三百八十六條各款所列情事，爰依原告之聲請，由其一造
    辯論為判決，合先敘明。
乙、實體方面
一、原告部分：
（一）訴之聲明：
　　１被告應給付原告二萬六千六百九十七元，及其中二萬六千
      五百九十七元自一一一年七月二日起至清償日止，按週年
      利率百分之十五計算之利息，以及自一一一年七月十六日
      起至十月十六日止，延滯第二個月，當月計付逾期手續費
      三百元，延滯第三個月，當月計付逾期手續費五百元。
　　２被告應給付原告九十一萬三千七百五十六元，及一一一年
      三月二十三日起至清償日止，按週年利率百分之一‧七九
      五計算之利息，以及自一一一年四月二十四日起至清償日
      止，逾期在六個月以內者，按上開利率百分之十，逾期超
      過六個月部分，按上開利率百分之二十計算之違約金。
（二）原告起訴主張：
　　１兩造於一０九年九月二十四日訂立信用卡契約，約定由被告
      向原告領用卡號○○○○○○○○○○○○○○○○號信用卡，被告得持該
      卡於特約商店簽帳消費，並於次月繳款截止日前向原告清
      償或繳付最低應繳金額，逾期應按約定利率計付利息，另
      應按月收取逾期手續費，延滯第一個月，當月計付逾期手
      續費一百元，延滯第二個月，當月計付逾期手續費三百元
      ，延滯第三個月，當月計付逾期手續費五百元。詎被告未
      按期清償，計至一一一年七月一日止，被告持卡共積欠二
      萬六千六百九十七元（含六月逾期手續費一百元），及其
      中二萬六千五百九十七元自一一一年七月二日至清償日止
      ，按週年利率百分之十五計算之利息，以及自一一一年七
      月十六日起至十月十六日止，延滯第二個月當月計付逾期
      手續費三百元，延滯第三個月當月計付逾期手續費五百元
      ，迄未給付。
　　２兩造另於一０九年九月二十五日訂立貸款契約，約定由被告
      向原告借款一百萬元，借款期間自同日起至一一五年九月
      二十五日止，前十二個月按月繳納利息，嗣後按月平均攤
      還本息，利息按中華郵政股份有限公司二年期定期儲金機
      動利率加百分之０‧五七五機動計算，逾期償還本金、利息
      或本息時，按借款餘額逾期六個月以內部分，按約定利率
      百分之十，逾期超過六個月部分，按約定利率百分之二十
      計付違約金，如有任何一宗債務不依約清償本金或不依約
      付息時，債務視為全部到期。詎被告僅攤還本息至一一一
      年三月二十三日止，即未依約清償，債務視為全部到期，
      尚積欠九十一萬三千七百五十六元，及自一一一年三月二
      十三日起至清償日止，按週年利率百分之一‧七九五計算
      之利息，以及自一一一年四月二十四日起至清償日止，逾
      期在六個月以內者，按上開利率百分之十，逾期超過六個
      月部分，按上開利率百分之二十計算之違約金，迄未給付
      。
　　３爰依兩造間信用卡契約、借款契約請求被告如數給付。　
二、被告經合法通知，無正當理由未到庭，亦未提出書狀為任何
    聲明或陳述。
三、原告主張之事實，業據提出信用卡申請書、約定條款、信用
    卡消費明細表、貸款契約書、授信約定書、放款利率歷史資
    料表、撥還款明細查詢單、催告函暨掛號郵件收件回執為證
    ，核屬相符，被告經合法通知，無正當理由未到庭，亦未提
    出書狀為任何聲明或陳述，依民事訴訟法第二百八十條第三
    項前段規定，視同自認，原告之主張應堪信為真實。從而，
    原告依兩造間信用卡契約、貸款契約請求被告給付如主文第
    一項、第二項所示之本金、利息、違約金，洵屬有據，應予
    准許；其中信用卡契約逾期手續費被告自一一一年六月十六
    日起即未依約清償，經原告計收延滯第一個月之逾期手續費
    一百元，則於本件言詞辯論終結前，被告業已延滯三個月未
    依約清償（一一一年七月十六日起至九月十六日止），應再
    計收第二、三個月逾期手續費三百元、五百元，爰逕計入被
    告應給付之信用卡帳款數額，併此敘明。原告陳明願供擔保
    請准宣告假執行，核無不合，爰酌定相當擔保金額准許之，
    並依職權酌定相當擔保金額宣告被告得供擔保免為假執行。
據上論斷，本件原告之訴為有理由，依民事訴訟法第三百八十五
條第一項前段、第七十八條、第三百九十條第二項、第三百九十
二條第二項，判決如主文。
中　　華　　民　　國　　111 　年　　10　　月　　27　　日
                    民事第四庭  法　官  洪文慧
以上正本係照原本作成。
如對本判決上訴，須於判決送達後20日內向本院提出上訴狀。如
委任律師提起上訴者，應一併繳納上訴審裁判費。
中　　華　　民　　國　　111 　年　　10　　月　　27　　日
                                書記官  江柏翰